臺灣新竹地方法院刑事判決
                                    109年度交訴字第120號
公  訴  人  臺灣新竹地方檢察署檢察官
被      告  鍾宏嶽


上列被告因過失致死案件，經檢察官提起公訴（109年度偵字第2
379、9174號），被告於本院準備程序為有罪之陳述，經本院裁
定進行簡式審判程序獨任審理，判決如下：
    主  文
丙○○犯過失致人於死罪，處有期徒刑陸月，如易科罰金，以新
臺幣壹仟元折算壹日。
    事  實
一、丙○○於民國109年1月21日上午10時7分許，駕駛車牌號碼0
　　000-00號自用小客車，沿新竹縣湖口鄉達生路由東往西方向
    行駛，至達生路與民族街口欲左轉時，本應注意車前狀況，
    隨時採取必要之安全措施，而依當時天氣晴、日間自然光線
    、柏油路面乾燥並無缺陷或障礙物，視距良好，應無不能注
    意之情事，竟疏未注意及此，遇內側車道前車欲左轉時，往
    右變換車道並貿然直行駛入路口，適有沈德海騎乘車牌號碼
    000-0000號普通重型機車自對向車道駛至上開路口，遇雙向
    內側車道仍有車流駛入時段，貿然從外側車道逕行左轉，又
    未注意對向直行駛入之車輛並讓其先行，兩車閃避不及發生
    碰撞，致沈德海人車倒地，因而受有顱內出血、右大腿左小
    腿大片傷口併膝蓋脫臼之傷害，經送醫急救，仍於109年3月
    17日上午7時58分許不治死亡。丙○○於肇事後，在有偵查犯
    罪權限之機關或公務員尚不知何人為肇事者前，主動向據報
    前來現場處理車禍之警員坦承肇事，而自願接受裁判。
二、案經沈德海之配偶乙○○、女兒甲○○訴由新竹縣政府警察局新
    湖分局報請及臺灣新竹地方檢察署檢察官相驗後簽分偵查起
    訴。
    理  由
一、本件被告丙○○所犯之罪，並非法定刑為死刑、無期徒刑或
    最輕本刑3 年以上有期徒刑之罪，亦非高等法院管轄第一審
    之案件，而被告於準備程序進行中就被訴事實已為有罪之陳
    述，經本院告知簡式審判程序之旨，並聽取公訴人及被告  
    之意見後，本院乃依刑事訴訟法第273條之1第1項規定，裁
    定進行簡式審判程序，合先敘明。
二、訊據被告對於上開過失致人於死犯行於本院準備及簡式審判
    程序時均坦承不諱（見本院卷第42頁、第46-47頁），並有
    證人即告訴人乙○○、甲○○於警詢及偵查中之證述在卷可參（
    見偵2379卷第11-12頁；相卷第14-18頁、第87頁、第000-0-
    000頁），復有員警職務報告、被害人之長庚醫療財團法人
    林口長庚紀念醫院（下稱林口長庚醫院）診斷證明書、救護
    紀錄表、天主教仁慈醫療財團法人仁慈醫院生化檢驗報告、
    道路交通事故現場圖、道路交通事故調查報告表（一）（二
    ）、被告之新竹縣政府警察局道路交通事故肇事人自首情形
    紀錄表、林口長庚醫院109年4月16日長庚院林字第10903503
    11號函暨所檢附之診斷證明書各1份、現場照片、行車紀錄
    器畫面截取照片（見偵2379卷第4頁、第13-15頁、第18-20
    頁、第22-40頁、第51-53頁、第60-61頁）、員警職務報告
    、被害人之林口長庚醫院出院病歷摘要、臺灣新竹地方檢察
    署相驗屍體證明書、檢驗報告書、新竹縣政府警察局新湖分
    局109年3月20日竹縣湖警偵字第1090901126號函暨所檢附之
    被害人相驗照片、交通部公路總局新竹區監理所竹苗區車輛
    行車事故鑑定會竹苗區0000000案鑑定意見書、臺灣新竹地
    方檢察署檢察官109年度相字第198號相驗報告書各1份、行
    車紀錄器畫面截取照片在卷可考（見相卷第13頁、第34-42
    頁、第89頁、第91-102頁反面、第111頁、第113-122頁、第
    123-131頁、第136-138頁、第144-144頁反面），復有行車
    紀錄器光碟附卷供參（置於偵2379卷證物袋），足見被告之
    自白與事實相符，本件犯行至堪認定，應依法論科。
三、核被告所為，係犯刑法第276條之過失致死罪。又被告於肇
    事後留在現場，並向據報前往現場處理之員警供承肇事犯罪
    一節，有新竹縣政府警察局道路交通事故肇事人自首情形紀
    錄表1 份在卷可佐（見偵2379卷第22頁），是以被告對於未
    經發覺之犯罪自首而接受裁判，爰依刑法第62條前段之規定
    ，減輕其刑。
四、爰審酌被告駕車行駛於道路上，對於道路交通安全一切情狀
    ，本應謹慎注意，提高警覺，竟未充分注意車前狀況而疏忽
    肇事，致被害人不治身亡，使被害人及其家屬天倫夢碎，令
    家屬蒙受極大悲痛，所為實不足取；本院考量被告坦承犯行
    且已與被害人家屬達成調解，並完付賠償金新臺幣（下同）
    56萬2千元之犯後態度，此有本院109年度交附民移調字第21
    號調解筆錄1份、109年12月17日刑事陳報狀附卷可憑（見本
    院卷第59、83頁），以及被害人家屬具狀認被告並未誠心面
    對悔過請求從重量刑之情（見本院卷第61-80、83頁），兼
    衡被告自承教育程度為專科畢業，已婚，有1名未成年子女
    ，職業為公務員，月收9萬5千元，暨考量本件犯罪情節、動
    機、目的、被害人就本件車禍為肇事主因、被告為肇事次因
    （見相卷第138頁）等一切情狀，量處如主文所示之刑並諭
    知易科罰金折算標準，以資警懲。至被害人家屬另具狀請求
    本院命被告以被害人名義捐款100萬元予財團法人創世社會
    福利基金會，以告慰亡者，然本件既未為緩刑之宣告，自無
    由比照刑法第74條第2項第3款之規定，再命被告以被害人名
    義向指定之機關捐款，特此敘明。
據上論斷，應依刑事訴訟法第273 條之1 、第299 條第1 項前段
，判決如主文。
本案經檢察官劉正祥提起公訴，檢察官黃嘉慧到庭執行職務。
中    華    民    國   109    年    12     月    29   日
　　　　　　　　  刑事第五庭  法  官   林涵雯
以上正本證明與原本無異。
如不服本判決應於收受本判決後20日內向本院提出上訴書狀，上
訴書狀應敘述具體理由。上訴書狀未敘述上訴理由者，應於上訴
期間屆滿後20日內補提理由書狀於本院(均須按他造當事人之人
數附繕本 )「切勿逕送上級法院」。 
中　　華　　民　　國　　109 　年　　12　　月　　29　　日
                             書記官     郭家慧
附錄論罪科刑法條　
中華民國刑法第276條
因過失致人於死者，處5年以下有期徒刑、拘役或50萬元以下罰
金。